# 国企重组中预提福利负责的问题

提问人：qd6zf 时间：2013-06-23 17:29:45
请教：在国企重组改制中，预提的福利负责是计入损益科目还是权益科目?主要担心对股份公司净利润是否构成影响求解答。。。

回答人：chenyiwei
请把具体背景说清楚：该交易的具体情况和目的、主要交易步骤；是同一控制下的交易还是非同一控制下的交易；所预提的支出的性质、用途和文件依据、计提标准、国资委的批准情况；等等。

提问人：qd6zf 时间：2013-06-24 09:55:33
回复 chenyiwei 的帖子
感谢对问题的关注
相关交易背景是某国资集团拟将旗下经营性资产注入其控股的上市公司平台，实现整体上市，但集团层面有不少离退休人员和内退人员需要安置；所以打算从拟注入的净资产中预提福利负债来解决安置费用问题。那么，预提的这块福利负债会不会影响到重组后上市公司的净利润。
欢迎进一步交流

回答人：chenyiwei
个人意见：该交易系同一控制下的合并重组，且不属于可从国有净资产中预留改制成本的国有非公司制企业改制情形，因此会对重组后上市公司的净利润产生影响。